【裁判字號】    98,訴,3946
【裁判日期】    990331
【裁判案由】    偽造文書
【裁判全文】
臺灣臺中地方法院宣示判決筆錄          98年度訴字第3946號
公  訴  人  臺灣臺中地方法院檢察署檢察官
被      告  乙○○
            甲○○
選任辯護人  蔡瑞麟律師
上列被告等因違反森林法等案件，經檢察官提起公訴（98年度偵
字第4987號、第11082號、第16662號），並聲請認罪協商，本院
合議庭裁定由受命法官獨任進行認罪協商程序後，於中華民國99
年3月31日下午4時，在本院第9法庭宣示判決，出席職員如下：
                  法  官  吳幸芬
                  書記官  黃毅皓
法官起立朗讀判決主文、犯罪事實要旨、處罰條文，及告以上訴
限制、期間並提出上訴狀之法院，且諭知記載其內容：
一、主文：
    甲○○結夥二人以上，竊取森林主產物，為搬運贓物，使用
    車輛，處有期徒刑陸月，併科罰金新臺幣參拾參萬柒仟零陸
    拾肆元，有期徒刑如易科罰金，罰金如易服勞役，均以新臺
    幣壹仟元折算壹日。緩刑貳年，並應於民國玖拾玖年參月參
    拾壹日前，向臺中市地方教育發展基金專戶支付新臺幣肆萬
    元。（已繳納）
    乙○○結夥二人以上，竊取森林主產物，為搬運贓物，使用
    車輛，處有期徒刑陸月，併科罰金新臺幣參拾參萬柒仟零陸
    拾肆元，罰金如易服勞役，以新臺幣壹仟元折算壹日；又僱
    使他人，竊取森林主產物，為搬運贓物，使用車輛，處有期
    徒刑陸月，併科罰金新臺幣拾萬貳仟肆佰貳拾肆元，罰金如
    易服勞役，以新臺幣壹仟元折算壹日；又僱使他人竊取森林
    主產物，為搬運贓物，使用車輛，處有期徒刑陸月，併科罰
    金新臺幣拾伍萬貳仟伍佰肆拾肆元，罰金如易服勞役，以新
    臺幣壹仟元折算壹日；又犯行使偽造公文書罪，處有期徒刑
    壹年，偽造之「放047」鋼印文貳佰柒拾枚沒收。應執行有
    期徒刑貳年，併科罰金新臺幣肆拾萬元，罰金如易服勞役，
    以罰金總額與一年之日數比例折算。緩刑肆年，並應於民國
    玖拾玖年參月參拾壹日前，向臺中市地方教育發展基金專戶
    支付新臺幣拾貳萬元（已繳納）。偽造之「放047」鋼印文
    貳佰柒拾枚沒收。
二、犯罪事實要旨
(一)緣乙○○為臺中縣和平鄉八仙山事業林區第29林班假4、8、
    9、44、47地號之承租人，其利用承租並申請砍伐上開林班
    地之便，與甲○○共同基於意圖為自己不法所有之犯意聯絡
    ，結夥2人以上，未經行政院農業委員會林務局東勢林區管
    理處（下稱東勢林區管理處）之同意或許可，自民國97年11
     月初起，由乙○○利用不知情之大姐黃秋圓於現場指揮，
    僱用甲○○越界接續砍伐臺中縣和平鄉八仙山事業林區第28
    、29號國有林班地之櫸木、烏心石及雜木等共98株(盜伐面
    積0.7714公頃)，山價價值計新臺幣（下同）16萬8532元，
    得手後，並由乙○○僱請不知情之不詳姓名卡車司機以車輛
    搬運離開現場，再販賣予不知情之張麗環。嗣於98年1月15
    日上午10時許，為臺中縣警察局和平分局、森林暨自然保育
    警察隊東勢分隊查獲。
(二)乙○○另意圖為自己不法所有，利用向彭兆霖（於97年7月1
    日歿，另為不起訴處分)購買臺中縣東勢鎮○○段21、249地
    號承租地林木砍伐權並申請砍伐之便，自98年2月初某日起
    ，雇用不知情之工人潘正傑越界砍伐臺中縣和平鄉大安溪事
    業林區第117林班地假254地號之杉木共27株，山值計5萬121
    2元，再由乙○○僱請不知情之不詳姓名卡車司機以車輛搬
    運離開現場。嗣為警於98年2月17日下午2時許，在上址臺中
    縣和平鄉大安溪事業林區第117林班地假254地號查獲，並扣
    得上開竊取之杉木27株。
(三)乙○○另明知上開臺中縣東勢鎮○○段21、249 地號承租地
    上之270株杉木，係未經東勢林區管理處之同意或許可而擅
    自砍伐之物，仍基於意圖為自已不法所有之犯意，委請不知
    情之司機張坤祥，於98年2月19日下午駕駛車牌號碼870-GY
    號營業大貨車載運上開杉木離去欲變賣而竊取之，山價價值
    7萬6272元；又其明知上開270株未經許可擅自砍伐之杉木上
    之「放047」之鋼印文，係不詳之人以不詳方式所偽造，乃
    表示業經主管機關即行政院農業委員會林務局東勢林區管理
    處負責查核之公務人員依規定查核許可准予放行之意，竟仍
    交由不知情之第三人張坤祥駕駛車牌號碼870-GY號營業大貨
    車於上開時間載運上開杉木離去以供查驗，並於98年2月19
    日下午3時許，行經臺中縣和平鄉○○○○○道路與竹林巷
    口，為警攔查而行使之，足生損害於東勢林區管理處對放行
    林木管理之正確性。
三、處罰條文：
    森林法第52條第1項第4款、第6款，刑法第216條、第220條
    、211條。
四、附記事項:
  (1)本案起訴法條及犯罪事實，業經蒞庭檢察官更正如上。
  (2)被告2人於認罪協商中應負之繳納公益捐款義務，均已繳納
    完畢，有匯款單據等在卷可稽，併予敘明。
五、協商判決除有刑事訴訟法第455條之4第1項第1款於本訊問程
    序終結前，被告撤銷協商合意或檢察官撤回協商聲請者；第
    2款被告協商之意思非出於自由意志者；第4款被告所犯之罪
    非第455條之2第1項所定得以協商判決者；第6款被告有其他
    較重之裁判上一罪之犯罪事實者；第7款法院認應諭知免刑
    或免訴、不受理者情形之一，及違反同條第2項「法院應於
    協商合意範圍內為判決；法院為協商判決所科之刑，以宣告
    緩刑或2年以下有期徒刑、拘役或罰金為限」之規定者外，
    不得上訴。
六、如有上開可得上訴情形，得自收受宣示判決筆錄送達之日起
    10日內，向本院提出上訴書狀，上訴於第二審法院。
中    華    民    國    99    年    3    月    31    日
                        刑事第九庭  書記官  黃毅皓
                                    法  官  吳幸芬
以上正本證明與原本無異。
中    華    民    國    99    年    3    月     31   日
                                    書記官  黃毅皓
附錄本案論罪科刑法條全文：
中華民國刑法第211條
偽造、變造公文書，足以生損害於公眾或他人者，處1年以上、7
年以下有期徒刑。
中華民國刑法第216條
行使第 210 條至第 215 條之文書者，依偽造、變造文書或登載
不實事項或使登載不實事項之規定處斷。
刑法第220條第1項
在紙上或物品上之文字、符號、圖畫、照像，依習慣或特約，足
以為表示其用意之證明者，關於本章及本章以外各罪，以文書論
。
森林法第52條
竊取森林主、副產物而有左列情形之一者，處6月以上5年以下有
期徒刑，併科贓額2倍以上5倍以下罰金：
一  於保安林犯之者。
二  依機關之委託或其他契約，有保護森林義務之人犯之者。
三  於行使林產採取權時犯之者。
四  結夥2人以上或僱使他人犯之者。
五  以贓物為原料，製造木炭、松節油、其他物品或培植菇類者
    。
六  為搬運贓物，使用牲口、船舶、車輛，或有搬運造材之設備
    者。
七  掘採、毀壞、燒燬或隱蔽根株，以圖罪跡之湮滅者。
八  以贓物燃料，使用於礦物之採取，精製石灰、磚瓦或其他物
    品之製造者。
前項未遂犯罰之。
第1項第5款所製物品，以贓物論，沒收之。

司法院資訊處製作；財團法人民間司法改革基金會備份。
